Minutes et répertoires du notaire Pierre Louis LANGLOIS, 16 juin 1787 - 19 septembre 1799 (étude XVII)
Archives nationales
Minutes et répertoires du notaire Pierre Louis LANGLOIS (étude XVII)
16 juin 1787 - 19 septembre 1799
MC/ET/XVII/1044 - MC/ET/XVII/1089, MC/RE/XVII/6
Etude XVII; Langlois, Pierre-Louis
Archives nationales de France
Minutes et répertoires: la loi 2008-696 du 15 juillet 2008 relative aux archives a fixé à 75 ans à compter de la date de l'acte, ou à 25 ans à compter de la date du décès de l'intéressé si ce délai est plus bref, le délai de communication des minutes et répertoires des notaires; ce délai est porté à 100 ans à compter de la date de l'acte si le document se rapporte à un mineur (code du Patrimoine, articles L213-2, 4e d et 5e).
Autres documents de l'étude (dossiers de clients, comptabilité...): s'agissant d'archives privées, ces documents sont communicables selon les modalités fixées par le déposant ou le donateur.
Certains documents ne sont pas accessibles en raison de leur mauvais état de conservation.
Versement
Accès aux instruments de recherche de tous les notaires de l’étude XVII
Archives de l'étude XVII
- Minutes de Pierre Louis LANGLOIS, 16 juin 1787 - 19 septembre 1799; MC/ET/XVII/1044 - MC/ET/XVII/1089
  - Minutes. 1787, 16 juin- août, 16 juin - août 1787; MC/ET/XVII/1044
    Informations concernant le classement:
    Le niveau inférieur de description, quand il existe, correspond aux minutes d'actes. Toutes les minutes ne sont pas forcément décrites une à une. Les descriptions de ces minutes sont plus ou moins détaillées.
    - Dépôt de pièces, famille Chanois, 9 août 1787; MC/ET/XVII/1044
      Informations complémentaires:
      Dépôt du mortuaire de Monsieur Paul Chanois, bourgeois, paroisse de Saint Solemme de la ville de Blois, diocèse d'Orléans.
      Notoriété constatant que Monsieur Paul Chanois n'a laissé pour seuls héritiers que le sieur François Manois et Marie Françoise Manois, veuve Jourse, et Anne Manois, épouse du sieur Legros, ses trois enfants
      Mention dans le répertoire du notaire coté:
      MC/RE/XVII/6
      Origine de l'information:
      Base Généanot des actes contenant des renseignements d'état civil, 1780-1790 par l'association La France généalogique, 2004-2012 (base de données migrée: voir contexte dans le Plan d’orientation général - Notaires de Paris, guides thématiques du Minutier).
      Date de création de la notice: 2006
      acte d'état civil; dépôt de pièces; notoriété; dépôt de pièces; Chanois, Paul; Manois, François; Manois, Marie-Françoise; Jourse (sieur); Manois, Anne; Legros (sieur)
    - Contrat de mariage entre Jean Jacques GIROD demeurant rue au Maire, paroisse Saint-Nicolas des Champs, diocèse de Paris, Garçon cordonnier et Marie Jeanne La Pair, demeurant rue de la fromagerie, paroisse de Saint-Eustache, diocèse de Paris., 16 août 1787; MC/ET/XVII/1044
      Mariages à Paris en 1787 (3196 actes), par Delphine Dubois, Sandrine Dumas-Lefaure, Catherine Gauthier, 1994 (base de données migrée: voir contexte dans le Plan d’orientation général - Notaires de Paris, guides thématiques du Minutier).
      Date de création de la notice: 2002
      contrat de mariage; Maire (rue au); Fromagerie (rue de la); Girod, Jean-Jacques; La Pair, Marie-Jeanne; cordonnier
  - Minutes. 1787, septembre - 1787, octobre, septembre 1787 - octobre 1787; MC/ET/XVII/1045
    - Dépôt de pièces, famille Poulain-Lescam, 13 septembre 1787; MC/ET/XVII/1045
      Dépôt du baptistaire de Jacques Simon Poulain, fils de Jacques Poulain et de Anne Le Long, paroisse Saint Jacques de la ville de Verneuil, diocèse de Chartres.
      Dépôt du baptistaire de Anne Marguerite Poulain, fille de Jacques Poulain et de Anne Le Long, paroisse Saint Jacques de la ville de Verneuil, diocèse de Chartres.
      Dépôt du mortuaire de dame Anne Marie Claude Lescam, épouse de Jean Baptiste Mittié d'Orgeval, capitaine de dragons dans la légion royale et chevalier de Saint Louis, paroisse Sainte Croix de la ville de Mantes, diocèse de Chartres.
      Dépôt d'inventaire après décés de dame Marie Claude Lescam, épouse de maître Jean Baptiste Mittie, seigneur d'Orgeval.
      Dépôt du testament de dame Marie Claude Lescam, laissant pour seuls héritiers: Antoine Michel Nicolas Le Long, marchand bonnassier, et Marie Lelong, veuve du sieur Pierre Armand Corniaux, marchand, et Jacques Simon Poulain, maître boullanger, et Marie Caille, femme de René Boutrais, perruquier, et Etienne Caille, journalier, et Suzanne Caille, fille majeure et Anne Marguerite Boivin, veuve de René Louis, serrurier.
      Dépôt de contrat de mariage entre Jean Baptiste Mittié, seigneur d'Orgeval et Marie Claude Lescam.
      Notoriété constatant le nombre des héritiers de la dame d'Orgeval.
      Dépôt du baptistaire de Pierre Armand Corniaux, marchand, demeurant à Paris, paroisse Saint Séverin.
      Dépôt du baptistaire de Antoine Nicolas le Long, paroisse Saint Martin de Charly, légalisé au siège présidial de Château Thierry.
      Dépôt du baptistaire de Anne Marguerite Boivin, paroisse Notre Dame de Verneuil.
      Dépôt du baptistaire de Anne Catherine Lefebvre, paroisse Notre Dame de Verneuil
      acte d'état civil; inventaire après décès; testament; contrat de mariage; dépôt de pièces; notoriété; Mantes-la-Jolie (Yvelines); Poulain, Jacques-Simon; Poulain, Jacques; Le Long, Anne; Poulain, Anne-Marguerite; Lescam, Anne-Marie-Claude; Mittie d'Orgeval, Jean-Baptiste; Lescam, Marie-Claude; Lelong, Antoine-Michel-Nicolas; Lelong, Marie; Corniaux, Pierre-Armand; Caille, Marie; Boutrais, René; Caille, Etienne; Caille, Suzanne; Boivin, Marguerite; Louis, René; Boivin, Anne-Marguerite; Lefebvre, Anne-Catherine; officier (armée); commerçant; boulanger; coiffeur; journalier; serrurier
    - Contrat de mariage entre Dominique BILLOIN demeurant rue Saint-Denis, paroisse Saint-Germain l'Auxerrois, diocèse de Paris, Bourgeois de Paris et Marie Michelle Grandin, deumeurant hors de Paris, paroisse hors de Paris, diocèse de Paris., 25 octobre 1787; MC/ET/XVII/1045
      contrat de mariage; Saint-Denis (rue); Saint-Germain-l'Auxerrois (paroisse); Billoin, Dominique; Grandin, Marie-Michelle
  - Minutes. 1787, novembre - 1787, décembre, novembre 1787 - décembre 1787; MC/ET/XVII/1046
    - Contrat de mariage entre Nicolas Rémy Gabriel DAUVERGNE demeurant rue des Sept Voies (collège de Reims), paroisse Saint-Etienne du Mont, diocèse de Paris, Architecte juré expert et Marie Agnès Debais, demeurant rue Saint-Jacques, paroisse de Saint-Séverin, diocèse de Paris., 16 novembre 1787; MC/ET/XVII/1046
      contrat de mariage; Sept-Voies (rue des); Reims (collège de); Saint-Jacques (rue); Dauvergne, Nicolas-Rémy-Gabriel; Debais, Marie-Agnès; architecte
    - Contrat de mariage entre Marc-Antoine LAGET BARDELIN demeurant rue de la Harpe, paroisse Saint-Séverin, diocèse de Paris, Ancien bâtonnier de l'ordre des avocats et Marie Catherine De l'Espinasse veuve Gaignant, demeurant rue de la harpe, paroisse de Saint-Séverin, diocèse de Paris., 19 novembre 1787; MC/ET/XVII/1046
      contrat de mariage; Harpe (rue de la); Laget Bardelin, Marc-Antoine; L'Espinasse, Marie-Catherine de-; Gaignant (veuve)
  - Minutes. 1788, janvier - 1788, mars, janvier 1788 - mars 1788; MC/ET/XVII/1047
    - Dépôt de pièces, famille de Saint Martin, 9 janvier 1788; MC/ET/XVII/1047
      Dépôt du baptistaire de Marie Rose de Saint Martin, fille de Pierre Vincent de Saint Martin et d'Henriette Ricardeau, église royale et paroissiale Saint Louis de Versailles, diocèse de Paris.
      Dépôt du baptistaire de Jacques Charles de Saint Martin, fils de Pierre Vincent de Saint Martin et d'Henriette Ricardeau, église royale et paroissiale Saint Louis de Versailles, diocèse de Paris.
      Dépôt du baptistaire de Henriette Geneviève de Saint Martin, fille de Pierre Vincent de Saint Martin et d'Henriette Ricardeau, église royale et paroissiale Saint Louis de Versailles, diocèse de Paris.
      Dépôt d'acte de mariage entre Jacques Deschamps et Marie Roze de Saint Martin, église royale et paroissiale Saint Louis de Versailles, diocèse de Paris.
      acte d'état civil; dépôt de pièces; acte d'état civil; dépôt de pièces; Versailles (Yvelines); Saint-Martin, Marie-Rose de; Saint-Martin, Pierre-Vincent de; Ricardeau, Henriette; Saint-Martin, Jacques-Charles de; Saint-Martin, Henriette-Geneviève de; Deschamps, Jacques; Saint-Martin, Marie-Roze de
    - Dépôt de pièces, famille Hereau, 9 février 1788; MC/ET/XVII/1047
      Dépôt d'acte de mariage entre le sieur François Saint Hereau et la demoiselle Antoinette Royer, paroisse Saint Georges de la ville de Saint Pourcain, diocèse de Moulins.
      Dépôt du mortuaire du sieur Joseph Saint Hereau, docteur en médecine, paroisse Saint Georges de la ville de Saint Pourçain, diocèse de Moulins.
      Dépôt de contrat de mariage entre François Saint Hereau et Antoinette Royer, paroisse Saint Georges de la ville de Saint Pourcain, diocèse de Moulins.
      Notoriété constatant comme seul héritier de François Saint Hereau et de Annette Royer: Joseph Saint Hereau, leur fils
      acte d'état civil; dépôt de pièces; contrat de mariage; dépôt de pièces; notoriété; dépôt de pièces; Saint-Hereau, François; Royer, Antoinette; Saint-Hereau, Joseph; docteur d'université
    - Dépôt du testament de de Marie Chauchard nommant son légataire universel, savoir: sieur Joseph François Ménage, officier dans le régiment de Penthièvre Dragons et révoquant tous testaments et codiciles antérieurs, 19 février 1788; MC/ET/XVII/1047
      testament; dépôt de pièces; Chauchard, Marie; Menage, Joseph-François
    - Dépôt de pièces, famille Aubineau, 27 février 1788; MC/ET/XVII/1047
      Notoriété concernant dame Marie Anne Victoire Maréchaux, épouse du sieur Cyr Anne Aubineau, entrepreneur en bâtiments du Roy.
      Notoriété portant sentence de tutelle des enfants mineurs de la défunte dame Aubineau et constatant qu'elle a laissé pour seuls héritiers: Cyr Aubineau et Louise Adélaïde Aubineau et Valentin Xavier Aubineau, ses trois enfants mineurs.
      Dépôt du mortuaire de la dame Aubineau, paroisse Saint Louis de Fontainebleau, diocèse de Sens
      notoriété; dépôt de pièces; acte d'état civil; dépôt de pièces; Fontainebleau (Seine-et-Marne); Marechaux, Marie-Anne-Victoire; Aubineau, Cyr-Anne; Aubineau, Cyr; Aubineau, Louise-Adélaïde; Aubineau, Valentin-Xavier; chef d'entreprise
    - Dépôt de pièces, famille de Clermont Tonnerre, 22 mars 1788; MC/ET/XVII/1047
      Dépôt de contrat de mariage entre Jean Baptiste Adrien Tillette, comte de Montort, seigneur de Cambron, et demoiselle très haute et très puissante Louise Elisabeth de Clermont Tonnerre et Thoury.
      Dépôt du mortuaire de Louis François Gabriel de Clermont Tonnerre, seigneur de Fignères, époux de Marie Elisabeth Lefevre de Milly, paroisse Saint Nicolas de Fignères, élection de Mondidier, diocèse d'Amiens.
      Notoriété constatant les héritiers de Louis François Gabriel, comte de Clermont Tonnerre de Thoury, baron de Pierrepont, seigneur de Fignères, chevalier de Saint Louis: Marie, comte de Clermont Tonnerre, comte de Thoury, sous lieutenant des gardes du Roy, compagnie écossaise, et dame Louise Elisabeth Adelaïde de Clermont Tonnerre, épouse de maître Jean Baptiste Adrien Tillette de Montort, seigneur de Cambron, capitaine du régiment d'artillerie, et demoiselle Charles Louise de Clermont Tonnerre, demoiselle mineure, ses trois enfants
      contrat de mariage; dépôt de pièces; acte d'état civil; dépôt de pièces; notoriété; dépôt de pièces; Tillette, Jean-Baptiste-Adrien (comte de Montort, seigneur de Cambron); Clermont-Tonnerre et Thoury, Louise-Elisabeth; Lefevre de Milly, Marie-Elisabeth; Clermont Tonnerre de Thoury, Louis-François-Gabriel (comte, baron de Pierrepont, seigneur de Figniere); Clermont Tonnerre, Marie (comte de Thoury); Clermont-Tonnerre, Charles-Louise de
    - Dépôt de pièces, famille, 29 mars 1788; MC/ET/XVII/1047
      Dépôt d'acte de mariage entre Alain Demarque, bourgeois de Fontainebleau, veuf en premières noces d'Anne Louise Moulin, et Marguerite Rousteau en l'église royale et paroissiale Saint Louis de Fontainebleau, diocèse de Sens.
      Dépôt d'acte de mariage entre Jean Baptiste Larpenteur, procureur au présidial de Melun, et dame Marie Thérèse Fortunée Dubois, paroisse Saint Aspais de la ville de Melun, diocèse de Sens
      acte d'état civil; dépôt de pièces; Fontainebleau (Seine-et-Marne); Melun (Seine-et-Marne); Demarque, Alain; Rousteau, Marguerite; Moulin, Anne-Louise; Larpenteur, Jean-Baptiste; Dubois, Marie-Thérèse-Fortunée
  - Minutes. 1788, 1er avril - 1788, 18 avril, 1er avril 1788 - 18 avril 1788; MC/ET/XVII/1048
    - Dépôt de pièces, famille de Clermont Tonnerre, 2 avril 1788; MC/ET/XVII/1048
      Dépôt du baptistaire de demoiselle Charlotte Louise de Clermont Tonnerre, fille de haut et puissant seigneur Louis François Gabriel, comte de Clermont Tonnerre, seigneur de Figuière, ancien capitaine de cavalerie, chevalier de Saint Louis et de haute et puissante dame Elisabeth Lefèvre de Melly, paroisse de Figuière, diocèse d'Amiens.
      Dépôt du mortuaire de haut et puissant seigneur Louis François Gabriel, comte de Clermont Tonnerre, comte de Bonpicourt, mari de haute et puissante dame Elisabeth Lefevre de Milly, paroisse de Figuière, diocèse d'Amiens
      acte d'état civil; dépôt de pièces; Clermont Tonnerre, Charlotte-Louise de; Clermont Tonnerre, Louis-François-Gabriel (comte, seigneur de Figuiere); Lefevre de Milly, Elisabeth; officier (armée)
  - Minutes. 1788, 19 avril - 1788, 29 avril, 19 avril 1788 - 29 avril 1788; MC/ET/XVII/1049
    - Dépôt de pièces, famille Pauly, 15 avril 1788; MC/ET/XVII/1049
      Dépôt du mortuaire de demoiselle Catherine Elisabeth Pauly, épouse du sieur Jean Pauly, entrepreneur de bâtiments du roy, paroisse royale Saint Louis de la ville de Fontainebleau, diocèse de Sens.
      Dépôt du mortuaire de Jean Pauly, entrepreneur des bâtiments du Roy, veuf de Catherine Elisabeth Pauly, paroisse royale de Saint Louis de la ville de Fontainebleau, diocèse de Sens.
      Dépôt d'acte de mariage entre Jean Baptiste Martin, maître en chirurgie, chirurgien accoucheur, et demoiselle Sophie Elisabeth Julie Pauly, paroisse royale de Saint Louis de la ville de Fontainebleau, diocèse de Sens.
      Dépôt d'acte de mariage entre Louis Gacien Maréchaux, entrepreneur des bâtiments du Roy, et demoiselle Elisabeth Thérèse Sophie Pauly, paroisse royale Saint Louis de la ville de Fontainebleau, diocèse de Sens.
      Notoriété constatant le nombre des héritiers des sieur et dame Pauly: Jean André Désiré Pauly, chef de l'échansonnerie commune de la Reine, et Jean Louis Pauly, entrepreneur des bâtiments du Roy, et Sophie Elisabeth Julie Pauly, épouse de Jean Baptiste Martin, maître en chirurgie, et Jean Baptiste Bougleux, négociant, et Elisabeth Thérèse Sophie Pauly, épouse de Louis Gacien Maréchaux, entrepreneur de bâtiments du Roy
      acte d'état civil; dépôt de pièces; notoriété; dépôt de pièces; Fontainebleau (Seine-et-Marne); Pauly, Catherine-Elisabeth; Pauly, Jean; Martin, Jean-Baptiste; Pauly, Sophie-Elisabeth-Julie; Marechaux, Louis-Gacien; Pauly, Elisabeth-Thérèse-Sophie; Pauly, Jean-André-Désiré; Pauly, Jean-Louis; Bougleux, Jean-Baptiste; chef d'entreprise; chirurgien
  - Minutes. 1788, mai - 1788, juin, mai 1788 - juin 1788; MC/ET/XVII/1050
    - Dépôt de pièces, famille Ciré, 14 mai 1788; MC/ET/XVII/1050
      Dépôt du baptistaire de Claude Ciré, paroisse Saint Pierre de Chisseau, diocèse de Tours.
      Dépôt du baptistaire de Mathurin Ciré, paroisse Saint Pierre de Chisseau, diocèse de Tours.
      Dépôt d'acte de mariage entre Urbain Chardon, jardinier, et Louise Serée, paroisse Notre Dame de Nanteuil, Sainte Croix de Montrichard, diocèse de Tours.
      Dépôt d'acte de mariage entre François Jean Fouassier et Anne Breau, paroisse Saint Martin de Sublaines
      acte d'état civil; dépôt de pièces; acte d'état civil; dépôt de pièces; Cire, Claude; Cire, Mathurin; Chardon, Urbain; Seree, Louise; Fouassier, François-Jean; Breau, Anne; jardinier
    - Dépôt du baptistaire de la demoiselle Marie Anne Elisabeth Legrand, fille de Cir Legrand, marchand épicier, et de Marie Anne Foucher, paroisse Saint Louis de la ville de Fontainebleau, diocèse de Sens, 6 juin 1788; MC/ET/XVII/1050
      acte d'état civil; dépôt de pièces; Fontainebleau (Seine-et-Marne); Legrand, Marie-Anne-Elisabeth; Legrand, Cir; Foucher, Marie-Anne; commerçant; commerçant
    - Dépôt du baptistaire de Marie Anne Aubineau, fille de Louis Gacien, vitrier du Roy au château de Fontainebleau et de Marie Anne Hudual Deniset, paroisse Saint Louis de la ville de Fontainebleau, diocèse de Sens, 6 juin 1788; MC/ET/XVII/1050
      acte d'état civil; dépôt de pièces; Aubineau, Marie-Anne; Gacien, Louis; Deniset, Marie Anne-Hudual
    - Dépôt de pièces, famille Vandey, 25 juin 1788; MC/ET/XVII/1050
      Notoriété constatant le nombre des héritiers de demoiselle Françoise Vandey, épouse du sieur Antoine Vandey dit Jacquet.
      Dépôt de contrat de mariage. entre le sieur Antoine Vandey et la demoiselle Françoise Vandey.
      Dépôt du mortuaire de Françoise Vandey, épouse du sieur Antoine Vandey, marchand, paroisse de Saulieu, province de Bourgogne.
      Notoriété constatant que Françoise Vandey n'a laissé pour seuls héritiers avec le sieur Antoine Vandey, que trois enfants: Antoine Louis Vandey et Françoise Vandey et Jeanne Vandey, tous trois enfants mineurs
      notoriété; dépôt de pièces; contrat de mariage; dépôt de pièces; acte d'état civil; dépôt de pièces; Vandey, Françoise; Vandey dit Jacquet, Antoine; Vandey, Antoine-Louis; Vandey, Françoise (fille); Vandey, Jeanne; commerçant
  - Minutes. 1788, juillet, juillet 1788; MC/ET/XVII/1051
    - Dépôt de pièces, famille Vassart, 2 juillet 1788; MC/ET/XVII/1051
      Dépôt du baptistaire de Nicolas Antoine Vassart, fils de Claude Antoine Vassart, charron, et de Anne Antoinette Lemoine, église royale et paroissiale de Saint Germain l'Auxerrois de la ville et diocèse de Paris.
      Dépôt du baptistaire de Jacqueline Nicole Vassart, fille de Claude Antoine Vassart, charron, et de Anne Antoinette Lemoine, église royale et paroissiale de Saint Germian l'Auxerrois de la ville et diocèse de Paris.
      Dépôt du baptistaire de Anne Adélaïde Vassard, fille de Claude Antoine Vassard, bourgeois, et de Anne Antoinette Lemoine, paroisse Saint Benoît de la ville et diocèse de Paris.
      Dépôt du baptistaire de Louis Jérôme Vassard, fils de Claude Antoine Vassard, bourgeois, et de Anne Antoinette Lemoine, paroisse Saint Benoît de la ville et diocèse de Paris.
      Dépôt d'acte de mariage entre Xavier Dioufy, bourgeois de Paris, et Anne Adélaïde Vassard, paroisse Saint Benoît de la ville et diocèse de Paris.
      Dépôt d'acte de mariage entre Thomas Pain, bourgeois, et Jacqueline Vassard, paroisse Saint Benoît de la ville et diocèse de Paris.
      Dépôt du baptistaire de Françoise Vassard, fille de Claude Antoine Vassard, bourgeois, et de Anne Antoinette Lemoine, paroisse Saint Benoît de la ville et diocèse de Paris
      acte d'état civil; dépôt de pièces; acte d'état civil; dépôt de pièces; Vassart, Nicolas-Antoine; Vassart, Claude-Antoine; Lemoine, Anne-Antoinette; Vassart, Jacqueline-Nicole; Vassard, Anne-Adelaïde; Vassard, Louis-Jérôme; Dioufy, Xavier; Vassard, Marie-Adelaïde; Pain, Thomas; Vassard, Jacqueline; Vassard, Françoise; charron
    - Dépôt d'inventaire après décès de Marie Catherine Henin, épouse de maître Etienne Le Couteulx, seigneur de Puy, près Beauvais en Picardie, au profit de leurs enfants mineurs: Etienne Le Couteulx, Elizabeth Le Couteulx, Jean Baptiste Le Couteulx et Paul Le Couteulx, jumeaux, 11 juillet 1788; MC/ET/XVII/1051
      inventaire après décès; dépôt de pièces; Henin, Marie-Catherine; Le Couteulx, Etienne; Le Couteulx, Etienne; Le Couteulx, Elizabeth; Le Couteulx, Jean-Baptiste; Le Couteulx, Paul
    - Dépôt du baptistaire de Louis Paulin Olivier, fils de Pierre Olivier, tissier en toile, et de Marie Fenon, paroisse de Dammartin Le Franc, diocèse de Toul, 11 juillet 1788; MC/ET/XVII/1051
      acte d'état civil; dépôt de pièces; Olivier, Louis-Paulin; Olivier, Pierre; Fenon, Marie
    - Dépôt du baptistaire de Catherine Pélagie de Bry, fille de Noël de Bry et de Marie Marguerite Care, paroisse Saint Germain de la ville et diocèse d'Amiens, 11 juillet 1788; MC/ET/XVII/1051
      acte d'état civil; dépôt de pièces; Amiens (Somme); Bry, Catherine-Pélagie de; Bry, Noël de; Care, Marie-Marguerite
    - Dépôt d'inventaire après décès de maître Henry de Bertinauld, chevalier, seigneur baron de Saint Surin, et de dame Marie Thérèze Armande Froger de l'Eguille, 16 juillet 1788; MC/ET/XVII/1051
      inventaire après décès; dépôt de pièces; Bertinauld, Henry de (baron de Saint Surin); Froger de L'Eguille, Marie-Thérèze-Armande
    - Dépôt d'inventaire après décès de dame Marie Anne de L'Espinay, veuve de maître Pierre Lesguillon, procureur à Jouarre, 31 juillet 1788; MC/ET/XVII/1051
      inventaire après décès; dépôt de pièces; L'Espinay, Marie-Anne de; Lesguillon, Pierre
  - Minutes. 1788, août - 1788, septembre, août 1788 - septembre 1788; MC/ET/XVII/1052
    - Dépôt de pièces, famille Thomas, 23 août 1788; MC/ET/XVII/1052
      Dépôt d'inventaire après décès du sieur Nicolas Thomas, époux de Marie Marguerite Robulet.
      Notoriété pour sentence de tutelle rendue par le prévôt de Saint Germain en Laye, nommant Nicolas Thomas, maître perruquier, tuteur de ses enfants mineurs.
      Dépôt du mortuaire de Nicolas Thomas, maître perruquier, veuf en premières noces de Marie Geneviève Coch et époux en secondes noces de Marie Marguerite Rabulet, paroisse royale de la ville de Saint Germain en Laye
      inventaire après décès; notoriété; dépôt de pièces; acte d'état civil; dépôt de pièces; Saint-Germain-en-Laye (Yvelines); Thomas, Nicolas; Robulet, Marie-Marguerite; Coch, Marie-Geneviève; coiffeur
    - Union des créanciers de François de Rothe, directeur de la Compagnie des Indes Orientales, commandant de Lorient, 13 septembre 1788; MC/ET/XVII/1052
      Étrangers en France, Français à l'étranger et aux colonies, XVIe-XIXe siècle (env. 1.000 actes), par le personnel du Minutier,1950-2000 (fichier papier entièrement dématérialisé; voir contexte dans le Plan d’orientation général - Notaires de Paris, guides thématiques du Minutier).
      convention; Lorient (Morbihan); Rothe, François de; administrateur de société
    - ROTHE (François de) directeur de la compagnie des Indes commend/t/ le port de Lorient § Union des créanciers de François de ROTHE, 13 septembre 1788; MC/ET/XVII/1052
      Fichier dit 'général' XVIIe-XVIIIe siècles, par le personnel du Minutier, 1954-1999 ( fichier papier entièrement dématérialisé; voir contexte dans le Plan d’orientation général - Notaires de Paris, guides thématiques du Minutier).
      Date de révision: 2011-2012
      Date de création de la notice: 2010
      Rothe, François de
  - Minutes. 1788, octobre - 1788, décembre, octobre 1788 - décembre 1788; MC/ET/XVII/1053
    - Dépôt de pièces. Certification par Louis-Nicolas-Hyacinthe Chérin, généalogiste des ordres de Sainat-Michel, du siant-Esprit et de Saint-Lazare, généalogiste du roi, pour certifier la noblesse de la famille de Chevreuse., 12 octobre 1788; MC/ET/XVII/1053
      Actes signalés par le personnel du Minutier central des notaires de Paris, 2003-2012 (base de données migrée: voir contexte dans le Plan d’orientation général - Notaires de Paris, guides thématiques du Minutier).
      Date de création de la notice: 2005
      dépôt de pièces; certificat; Chevreuse (famille de)
    - Dépôt de pièces, famille de Chevreuse, 12 octobre 1788; MC/ET/XVII/1053